臺灣臺南地方法院民事裁定
110年度訴字第1560號
原      告  富邦資產管理股份有限公司

法定代理人  洪主民  


被      告  王親民  

上列當事人間請求清償債務事件，本院裁定如下：
    主  文
原告之訴及其假執行之聲請均駁回。
訴訟費用新臺幣5,620元由原告負擔。
    理  由
一、按原告之訴，其起訴違背第31條之1第2項、第253條、第263
    條第2項之規定，或其訴訟標的為確定判決之效力所及者，
    法院應以裁定駁回之；當事人不得就已起訴之事件，於訴訟
    繫屬中，更行起訴，民事訴訟法第249條第1項第7款、第253
    條分別定有明文。次按起訴狀應表明訴訟標的及其原因事實
    ，除別有規定外，確定之終局判決就經裁判之訴訟標的，有
    既判力，此觀民事訴訟法第244條第1項第2款、第400條第1
    項規定亦明。所謂訴訟標的，乃原告為確定其私權之請求，
    或所主張或否認之法律關係是否存在，欲法院對之加以裁判
    之對象。訴訟標的之確定，應依訴狀所載請求之旨趣及原因
    事實以定之。
二、原告主張：
　㈠被告於民國93年3月2日向富邦商業銀行股份有限公司（下稱
    富邦銀行）借款新臺幣（下同）150,000元，借款期間自93
    年3月2日起至94年11月2日止共1年8月，自93年4月2日起，
    以一個月為一期，分20期按月平均攤還本金7,500元，並享
    零利率優惠。如被告未依約清償本金，債務將視為全部到期
    ，且自視為到期日起，按本金餘額依週年利率百分之10計付
    利息，暨其逾期在6個月以內者，按週年利率百分之1計付違
    約金，超過6個月者，按週年利率百分之2計付違約金。詎被
    告於93年7月6日繳納第4期本金7,500元後，即未再依約繳付
    本金，依雙方簽訂之約定書第1條第1項第1款約定，其債務
    視為全部到期。被告尚積欠富邦銀行本金120,000元，及自9
    3年7月7日起至清償日止，按週年利率百分之10計算之利息
    ，及自94年8月8日起至清償日止，逾期在6個月以內者，按
    週年利率百分之1計算，超過6個月者，按週年利率百分之2
    計算之違約金未償。
　㈡被告另於93年6月28日向富邦銀行借款400,000元，借款期間
    自93年6月28日起至100年6月28日止共7年，約定按週年利率
    百分之12計付利息，並自93年7月28日起，以一個月為一期
    ，分84期按月平均攤還本息。如被告未依約清償本息，債務
    將視為全部到期，且自視為到期日起，按本金餘額依週年利
    率百分之12計付利息，暨其逾期在6個月以內者，按週年利
    率百分之1.2計付違約金，超過6個月者，按週年利率百分之
    2.4計付違約金。詎被告未依約清償任何一期本息，依雙方
    簽訂之所得金信用貸款契約書第8條第1項第1款約定，其債
    務視為全部到期。被告尚積欠富邦銀行本金400,000元，及
    自93年6月29日起至清償日止，按週年利率百分之12計算之
    利息，及自93年7月30日起至清償日止，逾期在6個月以內者
    ，按週年利率百分之1.2計算，超過6個月者，按週年利率百
    分之2.4計算之違約金未償。
　㈢嗣富邦銀行於94年1月1日與台北銀行股份有限公司（下稱台
    北銀行）合併，富邦銀行係消滅公司，其權利義務依法由存
    續之台北銀行概括承受，台北銀行於合併同時更名為台北富
    邦商業銀行股份有限公司（下稱台北富邦銀行）。上開二筆
    債權業經台北富邦銀行於95年11月3日讓與原告，並於95年1
    2月29日刊登台灣新生報以公告方式通知完畢，依法已生債
    權讓與之效力。為此依據消費借貸及債權讓與之法律關係提
    起本件訴訟。
　㈣並聲明：
　⒈被告應給付原告120,000元，及自93年7月7日起至清償日止，
    按週年利率百分之10計算之利息，並自94年8月8日起至清償
    日止，逾期在6個月以內者，按週年利率百分之1計算，超過
    6個月者，按週年利率百分之2計算之違約金。
　⒉被告應給付原告400,000元，及自93年6月29日起至清償日止
    ，按週年利率百分之12計算之利息，並自93年7月30日起至
    清償日止，逾期在6個月以內者，按週年利率百分之1.2計算
    ，超過6個月者，按週年利率百分之2.4計算之違約金。
　⒊願供擔保，請准宣告假執行。
三、經查，富邦銀行前已就本件2筆債權，對被告提起清償借款
    訴訟，請求被告應給付富邦銀行520,000元，及其中120,000
    元自93年8月2日起至清償日止，按週年利率百分之10計算之
    利息，並自93年8月3日起至清償日止，逾期在6個月以內者
    ，按週年利率百分之1，超過6個月者，按週年利率百分之2
    計算之違約金；及其中400,000元自93年6月28日起至清償日
    止，按週年利率百分之12計算之利息，並自93年7月29日起
    至清償日止，逾期在6個月以內者，按週年利率百分之1.2，
    超過6個月者，按週年利率百分之2.4計算之違約金，經本院
    於93年11月9日以93年度訴字第1221號判決富邦銀行全部勝
    訴（下稱前案）等情，業經本院職權調取前案判決原本查閱
    無訛（本院卷第68至76頁）。觀諸原告起訴狀所載事實理由
    及所附零利率信用貸款契約書暨約定書、所得金信用貸款申
    請書暨契約書等證據資料（本院卷第15至24頁），均與前案
    判決所載富邦銀行主張之事實理由及所提證據資料相同；又
    原告110年12月10日具狀陳報稱：本件與前案係基於同一信
    用貸款契約書，為同一事件，原告已於110年11月8日向本院
    聲請補發前案判決確定證明書等語，並提出民事聲請狀為憑
    （本院卷第87至89頁），可知本件與前案請求法院加以裁判
    之對象乃均為相同之2筆借款債權，訴訟標的核屬同一。因
    此，原告既已向本院聲請補發前案之判決確定證明書，復又
    就其所稱已受前案確定判決效力所及之訴訟標的更行起訴，
    揆諸前開說明，核與民事訴訟法第400條第1項之規定有違，
    依民事訴訟法第249條第1項第7款之規定，其訴不合法，應
    予裁定駁回；又前案縱未確定，原告亦係就同一事件於訴訟
    繫屬中更行起訴，仍應依前開規定，裁定駁回。原告之訴既
    經駁回，其假執行之聲請，亦因訴之駁回而失所附麗，併予
    駁回。
四、依民事訴訟法第249條第1項第7款、第95條、第78條，裁定
    如主文。
中　　華　　民　　國　　111 　年　　1 　　月　　11　　日
　　　　　　　　  　民事第四庭  審判長法　官  張家瑛
　　　　　　　　　
　　　　　　　　　                    法  官  施志遠
　　　　　　　　　
　　　　　　　　　                    法  官  陳䊹伊
以上正本係照原本作成。
如不服本裁定，應於收受裁定正本後10日內向本院提出抗告狀（
須附繕本），並繳納抗告費新臺幣1,000元。
中　　華　　民　　國　　111 　年　　1 　　月　　11　　日
                                      書記官  王美韻